【裁判字號】    92,訴緝,10
【裁判日期】    920513
【裁判案由】    搶奪
【裁判全文】
臺灣屏東地方法院刑事判決                          九十二年度訴緝字第一號
    公  訴  人  臺灣屏東地方法院檢察署檢察官
    被      告  乙○○
右列被告因搶奪案件，經檢察官提起公訴（九十一年度偵字第一六六八號），本院判
決如左：
    主  文
乙○○共同意圖為自己不法之所有，而搶奪他人之動產，累犯，處有期徒刑捌月。
    事  實
一、乙○○（前身分證字號為Ｚ000000000號，後因與他人重複而變更）於
    民國八十五年間，因違反麻醉藥品管理條例案件，經法院判處有期徒刑六月確定
    ，於八十六年三月二十六日縮刑期滿執行完畢，仍不知悔改，因知悉甲○○開設
    通訊行，販賣手機，乃與友人潘國樑（業經本院判處有期徒刑七月，並經台灣高
    等法院高雄分院駁回上訴）基於意圖為自己不法之所有，本於搶奪之犯意聯絡，
    以買賣行動電話為由，由乙○○以電話聯絡開設通訊行之甲○○，於九十年五月
    十八日晚上九時許，攜帶全新二支行動電話手機（諾基亞八二五○機型及阿爾卡
    特ＯＴ五○○型，合計價值約新台幣一萬七千元），前往屏東縣萬巒鄉○○村○
    ○路望峰橋前（即泰武四六之三號高幹旁）等候，待三人見面後，潘國樑即藉口
    有事離去，預做接應之準備，乙○○則與甲○○談妥價錢，並作勢要拿錢而乘甲
    ○○不及防備之際，施不法腕力搶奪上開二支手機，得手後立即奔至距離上開等
    候地點約一百公尺處，跳上潘國樑自後方騎來接應之未懸掛牌照白色機車沿建興
    路逃逸，甲○○追捕二百公尺後始離開，並於五月二十日報警處理，於同年七月
    間某日，乙○○因知已遭警方查緝，即與甲○○約定，自備一支全新諾基亞八二
    五○型手機連同先前搶得之阿爾卡特牌手機，在屏東縣內埔鄉內埔市場某檳榔攤
    交還予甲○○，嗣於九十一年二月二日為警循線查獲上情。
二、案經屏東縣警察局內埔分局報告台灣屏東地方法院檢察署檢察官偵查起訴。
    理  由
一、訊據被告乙○○矢口否認有何搶奪犯行，辯稱：我認識甲○○，是以前辦手機認
    識的，當天手機拿給潘國樑之後，他說他要去拿錢，就先走了，我等了一下，就
    過去找潘國樑，我沒有搶手機，是要跟甲○○買的，後來也有跟他講，還有賠新
    的手機給他等語。
二、經查：
（一）被告乙○○提議行搶被害人甲○○之手機，再約被害人甲○○於屏東縣萬巒鄉
      ○○村○○路望峰橋旁見面，三人商討購買上開二支手機之價金，共同被告潘
      國樑先看過手機再交還被害人甲○○後，即先行離去預作接應之準備，由被告
      乙○○伺機搶奪上開二支手機後逃跑，並由共同被告潘國樑騎乘機車接應離去
      之事實，業據被害人甲○○迭於警、偵訊及本院審理時指訴明確（參警卷第一
      至二頁，偵卷第九至十頁，本院九十一年九月三十日訊問筆錄），核與共同被
      告潘國樑於警訊時供承係由被告乙○○提議行搶手機，並由自己接應之情節相
      符（見九十一年度核退字第四九號卷第七頁），復有現場圖一份附卷可稽，查
      被害人甲○○、共同被告潘國樑二人與被告乙○○係為舊識，素無怨隙，衡情
      當無設詞誣陷之理，其二人上開所述，應屬真實。
（二）又被告乙○○於偵訊及本院初訊時皆未到庭，係經通緝始緝獲歸案，其於警訊
      時供稱：「我約甲○○要買二支手機，甲○○把手機交給潘國樑後，潘國樑即
      告訴甲○○要載我回去拿錢，要甲○○在現場等我們，半小時後我們回到現場
      ，甲○○已經離去，後來我將手機還給甲○○，因為他說他已經報警了，所以
      我趕緊還他」等語，就其與共同被告潘國樑如何離去一節，與共同被告潘國樑
      上開警訊所述，及共同被告潘國樑於偵訊供稱：「是乙○○要我去幫他湊錢，
      我先去找了一些同村的朋友，大約花了十分鐘左右，後來他打電話給我，我就
      到菜市場去接他」等語（見偵卷第十至十一頁），均不相符，顯見被告乙○○
      上開所辯，不無可疑。
（三）況被告乙○○如果有心購買上開手機，相約在外交易時，衡情應先備妥價款，
      豈有可能以臨時借錢為由先行離去？又如果被告乙○○當時確曾告知被害人其
      未攜帶足夠之金錢，而請求被害人等待其籌錢，被害人與被告乙○○為相識一
      、二年之朋友（見警訊筆錄第十一頁），當會念其與被告乙○○乃為舊識，並
      體諒對方可能一時無法湊足價款，豈有於二日之後（同年五月二十日）即迅速
      報警處理之理？再者，被告乙○○若真係先行離去籌款，之後回到現場不見被
      害人蹤影，自當主動聯絡被害人討論付款事宜，豈有於事後二個月始自備一支
      同型全新諾基亞八二五○型手機連同被害人原先之上開阿爾卡特牌手機，與被
      害人約定在屏東縣內埔鄉內埔市場某檳榔攤返還以求和解之理？綜上，顯見被
      告乙○○有與共同被告潘國樑搶奪被害人甲○○之手機無訛。本件事證明確，
      被告乙○○上開犯行，堪以認定。
三、核被告乙○○所為，係犯刑法第三百二十五條第一項之搶奪罪。被告乙○○上開
    犯行與共同被告潘國樑有犯意之聯絡及行為之分擔，均為共同正犯。又被告乙○
    ○於八十五年間，因違反麻醉藥品管理條例案件，經法院判處有期徒刑六月確定
    ，於八十六年三月二十六日縮刑期滿執行完畢，有台灣高等法院被告全國前案紀
    錄表等在卷可憑，其於執行完畢後五年以內再犯有期徒刑以上之罪，為累犯，應
    依刑法第四十七條之規定加重其刑。爰審酌被告乙○○素行非佳，有贓物、麻藥
    、搶奪等前科（參前科表）、本件犯行係由其提議、搶得之二支手機價值約一萬
    餘元，事後已返還及賠償被害人，危害程度，及其犯後飾詞否認，態度不佳等一
    切情狀，量處如主文所示之刑。
據上論斷，應依刑事訴訟法第二百九十九條第一項，刑法第二十八條、第三百二十五
條第一項，第四十七條，判決如主文。
本案經檢察官劉俊儀到庭執行職務。
中      華      民      國      九十二      年     五     月    十三    日
                                      臺灣屏東地方法院刑事第二庭
                                          審判長法  官  黃國永
                                                法  官  林昌義
                                                法  官  翁世容
右正本證明與原本無異。
如不服本判決應於收受本判決後送達後十日內向本院提出上訴書狀，其未敘述上訴理
由者，並得於提起上訴後十日內向本院補提理由書狀（均須按他造當事人之人數附繕
本 ）「切勿逕送上級法院」
                                          書記官   王秋淑
中      華      民      國      九十二      年      五      月    十三  日
附錄
中華民國刑法第三百二十五條第一項
意圖為自己或第三人不法之所有，而搶奪他人之動產者，處六月以上五年以下有期徒
刑。


司法院資訊處製作；財團法人民間司法改革基金會備份。
